臺灣苗栗地方法院交通事件裁定　　　　　　　　　　　九十三年度交聲字第六九號
　　移送機關　　交通部公路總局新竹區監理所苗栗監理站
　　異　議　人
　　即受處分人　甲○○○
　　代　理　人　林盈弘
右列受處分人因違反道路交通管理處罰條例案件，對交通部公路總局新竹區監理所苗
栗監理站交通事件裁決所於民國九十三年六月二十三日以竹監苗字第裁５４─ＺＢＢ
０１７６９３號所為之裁決處分（原舉發案號：內政部警政署國道公路警察局九十三
年四月三十日公警局交字第ＺＢＢ０１７６９３號），聲明異議，本院裁定如左：
    主  文
原處分撤銷。
甲○○○汽車駕駛人，駕駛汽車行駛於高速公路，不遵管制之規定，處罰鍰新台幣參
仟元整，並記違規點數壹點。
    理  由
一、原處分意旨略以：異議人即受處分人甲○○○於民國九十二年四月十四日上午九
    時二分，駕駛車號ＭＤ─５６６２號自用小客車，於行經國道一號高速公路南向
    八十四公里時，因在高速公路違規以時速一一八公里速度行駛，超速十八公里，
    經警拍照逕行舉發，乃依道路交通管理處罰條例第三十三條第一項及第六十三條
    第一項第一款之規定，裁處罰鍰新臺幣三千元（但並未記違規點數一點）。
二、異議意旨略以：代理人為受處分人甲○○○之配偶，雖曾駕駛前開車輛於上述時
    間、地點為警拍照逕行舉發超速行駛，然該拍照未實行中央政策，係屬違規拍照
    ，未有穿制服，非員警在樹蔭下，活動鏡頭置於水泥護欄上，未見警車，活動測
    速器是否受檢令人質疑，難以心服，因此聲明異議，請求撤銷原處分云云。
三、經查，異議人即受處分人甲○○○於民國九十二年四月十四日上午九時二分，駕
    駛車號ＭＤ─５６６２號自用小客車，於行經國道一號高速公路南向八十四公里
    時，因在高速公路違規以時速一一八公里速度行駛，超速十八公里，經警拍照逕
    行舉發之違規事實，有內政部警政署國道公路警察局九十三年四月三十日公警局
    交字第ＺＢＢ０１７６９３號舉發通知單影本一紙附卷可稽，復經舉發單位內政
    部警政署國道公路警察局第二警察隊函覆無誤，有該隊九十三年六月二日公警二
    交訴字第０９３０００１２５３號書函影本一份可憑，事證明確，堪認異議人確
    有上開違規事實無訛。至異議人雖執前詞置辯，然查：（一）交通警員掣單舉發
    違反道路交通管理處罰條例所列之違規事實，本質上為行政處分，係公務員基於
    職務上權力，依法就特定之具體事件所為具有公法上效果之單方行政行為，基於
    公務員為公法上行為具有公信力之原則，該行政處分當可被推定為真正，其據以
    依法處分之事實認定亦為真正無誤，此與民事訴訴法第三百五十五條第一項規定
    ：「文書，依其程式及意旨得認作公文書者，推定為真正」之情形相同，本此公
    信原則，立法者以道路交通管理處罰條例第九十二條第三項之授權，賦予行政機
    關訂定違反道路交通管理事件統一裁罰基準及處理細則，使執勤員警得當機處分
    ，以達其維護交通秩序、安全之行政目的。反之，若謂公務員一切行政行為均需
    預留證據以證其實，則國家行政勢必窒礙難行。據此，刑事訴訟法就犯罪證據有
    關之規定中與屬行政秩序罰之交通違規裁罰本質不合之部分，自不在準用之列。
    從而，本院經查既無任何證據足資證明員警有捏造事實違法取締之情事，則執勤
    員警本其維護交通秩序、安全職責所為之舉發，自應受到合法、正確之推定。（
    二）又該違規照相地點八四公里前方一公里處，測照人員設有「前有測速照相」
    提醒用路人注意前方狀況，而執勤人員，著制服實施測速照相，且照相器材均光
    明正大擺放於路肩紐澤西水泥護欄上，有內政部警政署國道公路警察局第二警察
    隊九十三年六月二日公警交訴字第０９３０００１２５３號函在卷足憑，異議人
    空言置辯，無非均係事後卸責之詞，委無足採。（三）又舉發單位舉發本件駕車
    超速違規事件所使用之雷達測速器，每年均定期送中央標準檢驗局檢驗合格，本
    院已經多次函查，且依據高速公路之汽車流量，如果該雷達測速器有所錯誤，經
    過該測速器之汽車均會所有感應，亦應有多起交通聲明異議案件，加上執勤人員
    與異議人復無恩怨，異議人亦未提出證據供本院參考或查證，本院復查無證據可
    資證明該雷達測速器或取締人員有所錯誤之處，實難因異議人空言抗辯，則推翻
    原舉發之違規事實。
四、原處分機關既然認定異議人『在高速公路超速行駛』之舉發違規事實並予以裁決
    ，固非無見。惟按「汽車行駛高速公路，應依速限標誌指示，高速公路交通管制
　　規則第五條第一項前段定有明文。又汽車行駛於高速公路或設站管制之道路，而
  　不遵管制之規定者，處汽車駕駛人新臺幣三千元以上六千元以下罰鍰；汽車駕駛
    人有前開情形時，除依原條款處罰鍰外，並記違規點數一點，道路交通管理處罰
    條例第三十三條第一項、第六十三條第一項第一款亦有規定。異議人執前情聲明
    異議，固非有理由，惟原處分僅裁決罰緩新台幣三千元，漏未依據上開規定記違
    規點數一點，既有可議，自應由本院將原處分撤銷，另為如主文之處分。
據上論結，應依道路交通案件處理辦法第二十條前段，道路交通管理處罰條例第三十
三條第一項、第六十三條第一項，裁定如主文。
中　　　華　　　民　　　國　　九十三　　年　　　七　　　月　　二十八　　日
                                  臺灣苗栗地方法院交通法庭
                                          法  官  張珈禎
右正本證明與原本無異。
如不服本裁定，應於裁定送達後五日內向本院提出抗告狀。
                                          書記官  盧俊良
中　　　華　　　民　　　國　　九十三　　年　　　八　　　月　　　三　　　日
